臺灣臺北地方法院刑事判決　　　　　　　94年度訴字第1467號
　　公　訴　人　臺灣臺北地方法院檢察署檢察官
　　被　　　告　甲○○
上列被告因違反毒品危害防制條例案件，經檢察官提起公訴（九
十四年度毒偵字第二六四五號），嗣因被告就被訴事實為有罪之
陳述，經本院告知簡式審判程序意旨，並聽取公訴人及被告之意
見後，本院合議庭裁定由受命法官獨任依簡式審判程序審理，茲
判決如下：
    主    文
甲○○連續施用第一級毒品，處有期徒刑捌月。扣案如附表所示
之物沒收銷燬之。
    犯罪事實
一、甲○○前於八十九年間，因施用毒品案件，經本院以八十九
    年毒聲字第二二０七號裁定送勒戒處所觀察、勒戒後，因無
    繼續施用毒品傾向，由臺灣臺北地方法院檢察署（下稱臺北
    地檢署）檢察官以該署八十九年毒聲字第二七七三號處分不
    起訴。再於九十年二月間間，因施用毒品案件，經本院以九
    十年度毒聲字第三五七號裁定送勒戒處所觀察、勒戒後，因
    無繼續施用毒品傾向，由臺北地檢署檢察官以該署九十年毒
    偵字第四七三號處分不起訴。又於九十年七月間，因施用毒
    品案件，經本院以九十年度毒聲字第一七九二號裁定令入戒
    治處所施以強制戒治，於九十一年九月二十七日強制戒治期
    滿；刑罰部分，另由臺北地檢署檢察官以該署九十年度毒偵
    字第一八七一號對被告聲請簡易判決處刑，並由本院判處有
    期徒刑七月，緩刑二年確定，緩刑期滿未經撤銷。
二、甲○○猶不知悔改，於五年內竟基於施用第一級毒品海洛因
    （以下稱海洛因）之概括犯意，於九十四年七月四日某時起
    至同年九月四日某時止，在臺北縣深坑鄉中正橋附近之公共
    廁所內施用海洛因五次。嗣因臺北縣政府警察局新店分局（
    下稱新店分局）於九十四年九月四日晚間二十一時三十分許
    ，至臺北縣深坑鄉○○路○段二０六巷一弄口附近，因甲○
    ○形跡可疑予以盤查，自甲○○身上起出如附表所示之海洛
    因，並由警採集其尿液送驗發現有鴉片類陽性反應，而知上
    情。
三、案經新店分局移送臺北地檢署檢察官偵查起訴。
    理    由
壹、程序方面：
    按本件被告甲○○所犯係死刑、無期徒刑、最輕本刑為三年
    以上有期徒刑以外之罪，其於準備程序就前揭被訴事實為有
    罪之陳述，經本院告知簡式審判程序之旨，並聽取其與公訴
    人之意見後，本院認無不得或不宜改依簡式審判程序進行之
    處，爰依刑事訴訟法第二百七十三條之一第一項、第二百八
    十四條之一，裁定本件由受命法官獨任進行簡式審判程序，
    合先敘明。
貳、實體部分：
一、證據之認定：
    上述犯罪事實二部分，關於被告於前述時地為警查獲，經警
    採集其尿液送驗後發現鴉片類陽性反應乙節，有由臺灣檢驗
    科技股份有限公司出具之濫用藥物尿液檢驗報告一紙在卷足
    憑（偵查卷第四十六頁參照），而被告被查獲當時所持有如
    附表所示之物，為警扣案後送法務部調查局以化學呈色法及
    氣相層析質譜分析法檢驗，結果檢出海洛因成分無訛，有該
    局九十四年十一月二十四日所傳真之調科壹字第０二０００
    七五００號鑑定通知書一紙附本院卷可稽，且被告亦對上開
    犯罪事實於本院審理時供承不諱（本院九十四年十二月九日
    審判筆錄參照）。是依上開補強證據已足資擔保被告於本院
    審理中就前開犯罪事實所為之任意性自白具有相當程度之真
    實性，而得使本院確信被告前述自白之犯罪事實確屬真實，
    從而依刑事訴訟法第一五六條第一項「被告之自白，非出於
    強暴、脅迫、利誘、詐欺、疲勞訊問、違法羈押或其他不正
    之方法，且與事實相符者，得為證據。」及同條第二項「被
    告之自白，不得作為有罪判決之唯一證據，仍應調查其他必
    要之證據，以察其是否與事實相符。」規定，本院自得依被
    告前述自白及各該補強證據認定被告確有為前述犯行，本件
    事證明確，被告犯行堪以認定。
二、論罪科刑之法律適用：
  (一)核被告甲○○所為，係犯毒品危害防制條例第十條第一項之
    施用第一級毒品罪。被告先後多次施用海洛因之犯行，時間
    緊密，犯意概括，所犯構成要件相同，為連續犯，依刑法第
    五十六條規定，以連續施用第一級毒品一罪論，並加重其刑
    。被告施用海洛因前後持有海洛因之行為為其施用海洛因之
    高度行為所吸收，不另論以持有海洛因罪。
  (二)爰審酌被告前已因施用毒品，受有觀察勒戒及強制戒治之保
    安處分，又再為本件犯罪，顯見其未因前所受保安處分而決
    心改過暨其智識程度、品行、犯後尚能坦承犯行犯後態度良
    好等一切情狀，量處如主文所示之刑。
  (三)扣案如附表所示之物，業經鑑驗後明確含海洛因成分無誤，
    已如前述，應依毒品危害防制條例第十八條第一項前段規定
    ，不問屬於犯人與否，由本院諭知沒收銷燬之。
據上論斷，應依刑事訴訟法第二百七十三條之一第一項、第二百
九十九條第一項前段，毒品危害防制條例第十條第一項、第十八
條第一項前段，刑法第十一條前段、第五十六條，判決如主文。
本案經檢察官蘇維達到庭執行職務。
中　　華　　民　　國　　94　　年　　12　　月　　16　　日
　　　　　　　　　刑事第九庭    法　官　葉珊谷
以上正本證明與原本無異。
如不服本判決，應於判決送達後10日內，向本院提出上訴狀。
　　　　　　　　　　　　　　　　書記官　顏淑華
中　　華　　民　　國　　94　　年　　12　　月　　16　　日
附錄本案論罪科刑法條全文：
毒品危害防制條例第十條：
施用第一級毒品者，處六月以上五年以下有期徒刑。
施用第二級毒品者，處三年以下有期徒刑。
附表：
┌──┬─────┬───┬─────────────┐
│編號│物品名稱  │ 數量 │ 扣 押 物 品 清 單 編 號  │
├──┼─────┼───┼─────────────┤
│ １ │海 洛 因  │淨重０│臺灣臺北地方法院檢察署九十│
│    │          │. 六九│四年度青保管字第七七三號編│
│    │          │公克（│號１                      │
│    │          │空包裝│                          │
│    │          │重０. │                          │
│    │          │二六公│                          │
│    │          │克）  │                          │
└──┴─────┴───┴─────────────┘
